【裁判字號】    96,自,68
【裁判日期】    970124
【裁判案由】    毀棄損壞等
【裁判全文】
臺灣高雄地方法院刑事判決                96年度自字第68號
自  訴  人  甲○○
自訴代理人  孫守濂律師
            李慶榮律師
被      告  乙○○
上列被告因毀棄損壞等案件，經自訴人提起自訴，本院以簡式審
判程序審理，判決如下：
    主  文
乙○○犯公然侮辱罪，處拘役肆拾日，如易科罰金，以新臺幣壹
仟元折算壹日。又犯毀損他人物品罪，處拘役參拾日，如易科罰
金，以新臺幣壹仟元折算壹日。應執行拘役陸拾日，如易科罰金
，以新臺幣壹仟元折算壹日。
    事  實
一、乙○○住高雄縣岡山鎮○○街26巷19號，因認鄰人甲○○所
    有碧紅街26巷19號房屋之增建工程，有越地建築之嫌，經交
    涉未果，乃懷恨於心，竟基於公然侮辱之犯意，於民國96年
    11月15日上午某時，在甲○○上址房屋2 、3 樓外牆及封窗
    用之木板上，不特定多數人均得共見之處，以黑色大字書寫
    「不義之家」、「油ＸＸ不要臉」、「豬狗」、「吃夠夠不
    見羞」等足以貶損人格之文字，公然侮辱甲○○及其家人。
二、另為自己房屋之增建工程，竟基於毀損甲○○上址房屋外牆
    之犯意，自96年11月6 日起，接續數日敲落甲○○房屋增建
    部分之外牆水泥，以利將來自己砌牆所疊紅磚，能緊靠甲○
    ○上開牆壁內紅磚，使建築堅固，因而致甲○○上址房屋增
    建部分之外牆下緣水泥脫落，紅磚裸露，而毀壞上開外牆。
三、案經甲○○提起自訴。
    理  由
一、本件被告乙○○所犯刑法第309 條第1 項公然侮辱、第354
    條毀損他人物品罪，均為死刑、無期徒刑、最輕本刑為3 年
    以上有期徒刑以外之罪，其於準備程序進行中，就自訴事實
    均承認犯罪，經本院告知簡式審判程序之旨，並聽取檢察官
    及被告之意見後，依刑事訴訟法第343 條、第273 條之1 第
    1 項之規定，裁定進行簡式審判程序，合先敘明。
二、前揭事實，均據被告於本院審理中坦白承認（本院卷第31－
    2 、34頁），並有現場採證照片16幀、高雄縣岡山地政事務
    所土地複丈成果圖、土地及建物登記謄本各1 份在卷可稽（
    本院卷第5 至10、29、30、40、42、45至47頁），足認被告
    前開自白應與事實相符，堪以採信。觀諸前開照片，被告所
    書寫文字位在自訴人甲○○上址房屋2 、3 樓外牆及封窗用
    之木板上，顯屬不特定多數人所能共見之處，所書「不義之
    家」、「油ＸＸ不要臉」、「豬狗」、「吃夠夠不見羞」等
    文字，依社會通常觀念，亦顯屬貶損人格，使人難堪而妨害
    名譽之文字，且自訴人姓「游」，上開文字又係書寫在自訴
    人房屋外牆及窗口木板之明顯處，所書「不義之家」等文字
    確有侮辱自訴人全家之意甚明。又房屋外牆所塗之水泥，本
    具防水、防風、防蝕等保護磚牆用途，被告將其外牆上水泥
    敲落，已破壞上開保護作用，而減損其功能。本件事證明確
    ，被告犯行均堪認定，應予依法論科。
三、核被告所為，係犯刑法第309 條第1 項公然侮辱、第354 條
    毀損他人物品罪。其書寫上開文字，公然侮辱自訴人全家數
    人，屬同種想像競合犯，僅論以公然侮辱一罪。又連日敲落
    自訴人房屋外牆水泥，係為有利自己砌牆所疊紅磚，能緊靠
    甲○○上開牆壁內紅磚，使建築堅固，業據其供陳在卷（本
    院卷第31－2 頁），應係基於同一犯意，於密接之時空接續
    為之，屬接續犯，為實質上一罪。所犯上開公然侮辱及毀損
    物品二罪間，犯意各別，行為互殊，應予分論併罰。爰審酌
    被告不思理性溝通，僅為鄰地建築紛爭，即以文字公然侮辱
    自訴人一家，另為自己增建之需，而毀損自訴人之房屋外牆
    ，法紀觀念淡薄，復造成自訴人名譽及財產上之損害，自應
    予以處罰；惟念其前未曾因犯罪受有期徒刑以上之宣告，有
    臺灣高等法院被告前案紀錄表1 份在卷可參，素行尚可，雖
    未與自訴人達成和解，初時否認犯罪，惟經反省後終能坦承
    犯行，犯罪後態度尚非過劣，且本件源於鄰地建築糾紛，被
    告公然侮辱、毀損犯行固有不該，惟自訴人亦未思睦鄰，與
    被告理性協調，復於被告增建時拒絕予以協助，亦不應過度
    非難於被告等一切情狀，分別量處被告如主文所示之刑，並
    參酌本件情節非重，被告復未因本件犯罪而有所得，認自訴
    代理人請求諭知較重之易科罰金折算標準，尚有非宜，爰均
    諭知如主文所示之易科罰金折算標準，並依法定其應執行之
    刑，暨諭知同前之易科罰金折算標準，以資儆懲。
據上論斷，應依刑事訴訟法第343 條、第273 條之1 第1 項、第
299 條第1 項前段，刑法第309 條第1 項、第354 條、第55條、
第41條第1 項前段、第51條第6 款，刑法施行法第1 條之1 ，判
決如主文。
中    華    民    國    97    年    1     月    24    日
                  刑事第六庭    法  官  林柏壽
以上正本證明與原本無異。
如不服本判決應於收受本判決後10日內向本院提出上訴書狀，並
應敘述具體理由，如未敘述上訴理由者，應於上訴期間屆滿後20
日內補提理由書狀於本院（均須按他造當事人之人數附繕本）「
切勿逕送上級法院」。
中    華    民    國    97    年    1     月    24    日
                                書記官  林國龍
附錄本案論罪科刑法條：
刑法第309 條第1 項
公然侮辱人者，處拘役或3 百元以下罰金。
中華民國刑法第354 條
毀棄、損壞前二條以外之他人之物或致令不堪用，足以生損害於
公眾或他人者，處2 年以下有期徒刑、拘役或5 百元以下罰金。


司法院資訊處製作；財團法人民間司法改革基金會備份。
